臺灣臺南地方法院刑事判決　　　　　　　　　　　　九十一年度交易字第二四六號
　　公　訴　人　臺灣台南地方法院檢察署檢察官
　　被　　　告　乙○○
右列被告因過失傷害案件，經檢察官提起公訴（九十一年度調偵字第九一號），本院
判決如左：
    主  文
乙○○因過失傷害人，處拘役伍拾玖日，如易科罰金，以參佰元折算壹日。
    事  實
一、乙○○於民國九十年十二月八日下午某時，在某處與友人飲用酒類若干後，本應
    注意飲酒後吐氣所含酒精成份超過每公升０‧二五毫克以上者，不得駕駛車輛，
    按其情節又非不能注意，竟疏未注意，於上處飲酒後吐氣經測試所含酒精濃度高
    達每公升０‧八五毫克，已酒醉不能安全駕駛動力交通工具，詎乙○○仍不顧大
    眾行車之公共安全，於當日晚上七時許，酒後駕駛車牌號碼ＴＢ─八四二九號自
    用小客車，沿臺南縣境內臺一線省道由北往南方向行駛（酒後不能安全駕駛交通
    工具而駕駛部分，業經本院新營簡易庭另案先行判處拘役三十日確定，並已於九
    十一年五月七日易科罰金執行執行完畢），途經設有行車管制號誌之臺南縣境內
    省道臺一線與省道臺十七線之交岔路口前時，本應注意汽車行至交岔路口，轉彎
    車應讓直行車先行，及因雨霧致視線不清或道路發生臨時障礙時，應減速慢行，
    作隨時停車之準備，而依當時情形，又無不能注意之情事，竟因酒後注意力未能
    集中，而疏未注意，未減速慢行仍持速行駛，而貿然左轉，欲穿越交岔路口，適
    有甲○○駕駛車牌號碼Ｓ四─九０七三號自用小客車（起訴書誤繕為ＴＢ─八四
    二九號），沿臺南縣省道臺一線由南往北方向（起訴書誤繕為由北往南）行至前
    開交岔路口處，亦應注意汽車行駛時，駕駛人應注意車前狀況，並隨時採取必要
    之安全措施，而依當時情形，客觀上並無不能注意之情事，其能注意竟疏未注意
    該處為交岔路口，可能會有車輛轉彎駛出之車前狀況，仍持速前行，甲○○見狀
    避煞不及，其所駕駛之自用小客車車頭與乙○○之自用小貨車右側車身及右前門
    發生碰撞，致甲○○因此受有左手第五手指扭傷、右膝擦傷等傷害。乙○○肇事
    後，犯罪未被有偵查權之公務員或機關發覺前，經甲○○以電話向警察報警，於
    該處等候，向至現場處理之警員表明係車輛駕駛人而自首，並坦承犯行進而接受
    裁判。
二、案經甲○○訴由臺南縣警察局麻豆分局報告臺灣台南地方法院檢察署檢察官偵查
    起訴。
    理  由
一、訊據被告乙○○固不否認酒後駕駛車輛，與告訴人甲○○於右開時、地發生車禍
    並致告訴人受傷等事實，惟矢口否認有何過失傷害之犯行，辯稱：飲酒並未影響
    駕駛能力，肇事當時係正常駕駛，係告訴人未注意，閃避不及，二車始發生碰撞
    ，本件車禍係告訴人之過失所致 ，自己並無任何過失云云。
二、惟查，右揭犯罪事實，業據告訴人於警訊時及偵審中指訴綦詳，又告訴人確因本
    件車禍，而受有如事實欄所載之傷害，此有奇美醫學中心九十年十二月八日診斷
    證明書、道路交通事故調查報告表、吐氣所含酒精濃度測試結果單、刑法第一百
    八十五條之三案件測試觀察紀錄表影本各一紙、現場蒐證照片影本六幀在卷可資
    佐證。
三、其次，被告駕駛小貨車行至交岔路口作左轉時，與告訴人直行中之自用小客車發
    生碰撞，肇事二車之撞擊點，分別位於被告所駕駛之右側車門、右側車身，並致
    右側車身、右側車門凹損、右前車燈破裂，及位於告訴人小客車車頭，並致車頭
    凹損等情，業據被告於本院審理時自承在卷，且有現場車損照片六幀在卷可憑，
    足認係被告未注意其係轉彎車輛應禮讓直行車先行，致與告訴人所駕駛之自用小
    客車發生碰撞，應無疑義。
四、又被告不僅自承駕駛前有飲酒，且被告當日晚上八時十五分許，為警測試其呼氣
    後之酒精濃度為每公升０‧八五毫克，亦有前開吐氣所含酒精濃度測試結果單一
    紙可稽。按汽車駕駛人飲用酒類或其他類似物後其吐氣所含酒精濃度超過每公升
    ０．二五毫克或血液中酒精濃度超過百分之０．０五以上者，不得駕車；又汽車
    行駛時，駕駛應注意狀況，並隨時採取必要之安全措施，又行經彎道、坡路、狹
    路、狹橋、隧道、泥濘或積水道路、無號誌之交岔路口、道路修理地段或行近工
    廠、學校、醫院、車站、會堂、娛樂、展覽、競技等公共場所出、入口及其他人
    車擁擠處所，或因雨霧致視線不清或道路發生臨時障礙時，均應減速慢行，作隨
    時停車之準備，及汽車行駛至交岔路口，轉彎車應讓直行車先行，道路交通安全
    規則第一百十四條第二款、第九十三條第一項第三款、第九十四條第三項、第一
    百零二條第一項第六款分別定有明文。本件被告及告訴人均有合法考領駕駛執照
    ，俱為有駕駛經驗之人，對於上述道路交通安全規則自知之甚稔，為其等應注意
    之事項，而肇事當時天候雨、光線暮光、柏油路面、有快慢車道之劃分、視距良
    好、無障礙物、設有行車管制號誌之交岔路口，此有前開道路交通事故調查報告
    表及現場照片可考，足見依當時狀況被告並無不能注意之情狀，而被告於偵審中
    亦自承當時有雨、天色暗，視線不佳等語，被告於肇事後經測試吐氣所含酒精成
    份高達每公升０‧八五毫克，是其飲酒後應注意且能注意不得駕車而仍駕車，且
    駕駛上開車輛行經上開交岔路口，疏未注意視線不清而應減速接近及應讓直行車
    先行，作隨時停車之準備，竟仍持速行駛，告訴人亦應注意且能注意交岔路口可
    能會有轉彎車輛出現之車前狀況，竟疏未注意仍持速而行，致所駕駛之自用小客
    車與被告所駕駛之前開小貨車發生碰撞而受傷肇事，被告及告訴人自有違前開規
    定之注意義務，其二人均顯有過失，被告辯稱其無過失一情，顯係卸詞，不足採
    信。而告訴人雖與有過失，然本件車禍既是被告之過失併合發生，被告之過失罪
    責自不能因此即解免。又被告之過失行為與告訴人所受之傷害間，顯有相當因果
    關係，亦無疑義。從而，本件事證已甚明確，被告之過失犯行，堪以認定。
五、核被告乙○○所為，係犯刑法第二百八十四條第一項前段之過失傷害罪。又被告
    肇事後未被有偵查權之公務員或機關發覺其為犯嫌前，留在事故現場向到場處理
    之警員自承犯行，進而接受裁判，此業經被告供明在卷，告訴人對此亦不爭執，
    被告行為合乎自首之要件，應依刑法第六十二條前段減輕其刑。另被告酒醉駕車
    因而致人受傷，應依道路交通管理處罰條例第八十六條第一項規定加重其刑。爰
    審酌被告之品行、應負過失責任之程度較告訴人重、造成告訴人傷害之結果、被
    告肇事後尚未與被害人達成民事上之和解、且犯後未能坦認犯行、顯無悔意，及
    告訴人與有過失等一切情狀，量處如主文所示之刑，並諭知易科罰金之折算標準
    ，以資懲儆。
據上論斷，應依刑事訴訟法第二百九十九條第一項前段，道路交通管理處罰條例第八
十六條第一項，刑法第二百八十四條第一項前段、第六十二條前段、第四十一條第一
項前段，罰金罰鍰提高標準條例第一條前段、第二條，判決如主文。
中      華      民      國      九十一      年      十二    月    十九  日
                                  臺灣臺南地方法院交通法庭
                                          法  官  洪  士  傑
右正本證明與原本無異。
如不服本判決，應於判決送達後十日內，向本院提出上訴狀。
                  書記官  孫  鈴  堯
中      華      民      國      九十一      年      十二    月    十九  日
附錄法條：
中華民國刑法第二百八十四條第一項(普通過失傷害罪)
因過失傷害人者，處六月以下有期徒刑、拘役或五百元以下罰金，致重傷者，處一年
以下有期徒刑、拘役或五百元以下罰金。
